臺灣高等法院臺中分院刑事判決　　　　 96年度上易字第282號
上　訴　人
即　被　告　乙○○
上列上訴人因竊盜等案件，不服臺灣南投地方法院95年度易字第
584號中華民國95年12月26日第一審判決（起訴案號：臺灣南投
地方法院檢察署95年度偵字第4430號），提起上訴，本院判決如
下：
    主  文
原判決關於毀損罪部分撤銷。
乙○○犯毀損他人物品罪，處罰金新臺幣陸仟元，如易服勞役，
以新臺幣壹仟元折算壹日。扣案之螺絲起子壹支沒收。
其餘上訴駁回。
         犯罪事實
 一、乙○○曾有竊盜、侵佔等多次前科（於95年間曾因竊盜罪
     ，經台灣台中地方法院判處有期徒刑6月確定，甫於95年12
     月18日經易科罰金執行完畢，未構成累犯），猶不知悔改
     ，意圖為自己不法之所有，並基於毀損之犯意，於95年10
     月13日下午2時30分許，在南投縣草屯鎮○○路與中山街口
     ，持其所有客觀上足以對人生命、身體構成威脅，可作為
     兇器使用之螺絲起子1支，先破壞停放在該處之甲○○所有
     車牌號碼H8-7282號自用小客車之右前車窗玻璃1片，導致
     該玻璃破碎而不堪用後，將手伸入該車內，竊取甲○○所
     有置放在該車內之皮包1個，乙○○於得手後，正騎乘所有
     之腳踏車欲離開之際，經警當場查獲，而查知上情。
 二、案經被害人甲○○訴由南投縣政府警察局草屯分局報告臺
     灣南投地方法院檢察署檢察官偵查起訴。
         理由
 一、訊據上訴人即被告乙○○（下稱被告）固坦承有於上開時
     、地破壞告訴人甲○○所有車牌號碼H8-7282號自用小客車
     之右前車窗玻璃1片及竊取甲○○所有之皮包1個之事實，
     惟辯稱：告訴人甲○○所有之自用小客車，當時車窗並未
     緊閉，尚有3至4公分之縫隙，伊即將手伸入車內，欲拿取
     該皮包，結果不小心將該車之右前玻璃弄破，並非用扣案
     之螺絲起子敲破車窗的云云。經查：
（一）上開事實，業據被告於警、偵訊中坦白承認，且被告如何
      利用本件扣案之螺絲起子破壞車窗之事實，亦有員警帶同
      被告至現場模擬犯罪事實時，所拍攝之照片6張附卷可稽
      。核與告訴人甲○○於本院審理中證稱：當時這部車子停
      在草屯鎮○○路及中山路口時車窗確定有搖緊，我下車時
      有確定車窗有搖緊，警察當時抓到被告時，被告有承認拿
      螺絲起子。我確定副駕駛座的玻璃有緊密關上等語（見本
      院96年4月11日審判筆錄）之情形相符。
（二）此外，復有螺絲起子1支扣案足憑，併有贓物認領保管單1
      紙附卷可資佐證。從而，被告於警、偵訊中之自白足認與
      事實相符，而堪予採信。至被告於原審及本院審理中所為
      上開辯解，應是事後避重就輕之詞，不足採信。本件事證
      已臻明確，被告犯行堪予認定，應依法論科。
二、按刑法第321條第1項第3款之攜帶兇器竊盜罪，係以行為人
    攜帶兇器竊盜為其加重條件，此所謂兇器，其種類並無限制
    ，凡客觀上足對人之生命、身體、安全構成威脅，具有危險
    性之兇器均屬之，且祇須行竊時攜帶此種具有危險性之兇器
    為已足，並不以攜帶之初有行兇之意圖為必要。螺絲起子為
    足以殺傷人生命、身體之器械，顯為具有危險性之兇器（參
    照最高法院79年臺上字第5253號判例要旨）。核被告所為，
    係犯刑法第354條之毀損他人物品罪及同法第321條第1項第
    3款之攜帶兇器竊盜罪。被告所犯以上二罪，犯意各別，行
    為互殊，應予分論併罰。
三、原審就被告所犯上開毀損罪部分，認罪證明確，予以論罪科
    刑，固非無見：惟被告於本院審理中就所犯毀損罪部分，已
    與告訴人達成和解，並當場賠償告訴人之損失，原審未及審
    酌，尚有未洽。雖被告提起上訴，否認此部分犯行，為無理
    由，然原審此部分之判決，既有上開可議之處，自應由本院
    將原審此部分予以撤銷改判。爰審酌被告之素行及其犯罪之
    動機、目的、手段，暨犯罪後與被害人達成和解，事後仍否
    認犯行等一切情狀，量處如主文第二所示之刑，並諭知易服
    勞役之折算標準。扣案之螺絲起子一支，係被告所有且供其
    犯本件毀損他人物品罪所用之物，應依刑法第38條第1項第2
    款之規定宣告沒收。至被告所犯加重竊盜罪部分，原審認被
    告罪證明確，乃適用刑法第321條第1項第3款、第38條第1項
    第2款之規定，並審酌爰審酌被告之素行及其犯罪之動機、
    目的、手段，犯罪所得財物之性質與價值，暨犯後態度等一
    切情狀，量處如原審主文所示之刑。核其認事用法均無違誤
    ，量刑亦稱妥適，應予維持。被告提起上訴，否認有攜帶螺
    絲起子為本件犯行，為無理由，應駁回其上訴。扣案之螺絲
    起子一支，係被告所有且供其犯本件竊盜罪所用之物，應依
    刑法第38條第1項第2款之規定宣告沒收。
據上論結，應依刑事訴訟法第369條第1項前段、第368條、第364
條、第299條第1項前段，刑法第354條、第42條第3項、第38條第
1項第2款、刑法施行法第1條之1，判決如主文。
本案經檢察官丙○○到庭執行職務。
中　　華　　民　　國　　96　　年　　4 　　月　　25　日
            刑事第十一庭  審判長法　官　陳　朱　貴
                                法　官　郭　同　奇
                                法　官　何　志　通
上列正本證明與原本無異。
不得上訴。
                                書記官　高　麗　淇
中 　華　　民　　國　　96　　年　　4 　　月　　26 　日
